

# **Kevin Aguilera**

## Técnico Universitario en Programación



Soy un profesional enfocado en la calidad y el trabajo en equipo, una persona entusiasta, altamente motivada, confiable y responsable que siempre trata de encontrar nuevos desafíos que me permitan crecer. Me encanta conectar con gente de al rededor del mundo para estudiar y compartir experiencias, así como también aprender y enseñar.

### Educación

Agosto 2020 - Julio 2022



Universidad Tecnológica Nacional (UTN) Buenos Aires

Tecnicatura Universitaria en Programación. UTN Facultad Regional Avellaneda.

- Angular
  Firebase
  Ionic
  TypeScript
  HTML/CSS
- Metodologías Ágiles: Scrum
  XML/JSON
  JQuery
- Postman
  PHP-API REST-SLIM
  C#
  JavaScript

#### Cursos

Agosto 2022 - Septiembre 2022



Pushing IT Buenos Aires

QA- Automation Testing - Cypress

- CssSelectors Xpaths
- Tipos de Aserciones: BDD/TDD
- Page Object Model Actions
- Visual testing con Appitools
- Reportes Screenshots Videos
- Integrar API testing en proyectos

Marzo 2020 - Julio 2020



Universidad Tecnológica Nacional (UTN) Buenos Aires

Programador Web Inicial - Front End Developer - UTN.BA

- Diseño Responsive
- Nodejs, MySQL, MongoDB
- Javascript HTML/CSS
- 2018

Image Campus Buenos Aires

Trayecto de formación profesional en Animación 3D. Programas: Maya.

**Reel Animation** 

2017



**Image Campus** Buenos Aires

Trayecto de formación profesional en Modelado 3D. Programas: Zbrush y Maya

2013 - 2016





Universidad Nacional de Lanús (UNLa) Buenos Aires Licenciatura en Audiovisión.

Orientación postproducción de Imagen. Sin finalizar.

# **Experiencia laboral**

Septiembre 2022 - Presente **Analista QA** 



**Freelance** 

- Historias de usuario y Análisis de requisitos Diseñar y ejecutar casos de pruebas
- Documentacion y evidencia de pruebas realizadas.
- Reporte de bugs y defectos, Retesting Documentacion y evidencia de defectos encontrados.
- Uso de Jira para gestión de incidencias

Enero 2020 - Marzo 2020 Animador de personajes 3D

Canica Azul Animation Studio, Buenos Aires

Colaboración en film "Little Angels" como animador de personajes

3D. Canica Azul

Septiembre 2019 - Diciembre 2019 Animador de personajes 3D



**Buhó Animation Studios** Animation Studio, Buenos Aires Colabore en el film "Colores perdidos", como animador de personajes

3D.

**Buhó Animation** 

# Abril 2016 - Febrero 2019



Asistente de producción

Ingalfa S.A Construction & Innovation, Buenos Aires

Utilización de Autocad 2D Ingalfa

Argentina

Adrogué, Buenos Aires

kevaaguilera@gmail.com

+11 69799250

in linkedin.com/in/kevin-aguilera-/

https://github.com/KevinAguilera

#### **Portfolio**

https://kevinaguilera.github.io/Portfolio/

### **Habilidades**

#### **QA Automation Testing/Api Testing**

Cypress Playwright Postman

#### **Diseño & Coding**

HTML **CSS JavaScript** 

#### Front End Framework/ Librerías

Bootstrap Angular

Control de Versionado/ **Gestión de Proyectos** 

> Git / Github Jira

Conocimiento básico Back End/Base de **Datos** 

> **Firebase** MySQL

## **Idiomas**

## Inglés

2012

Cambridge Assessment English - B2 (FCE)

2004 - 2012

Union Jack Institute - B1 Preliminary (PET)